---
title: "EDA Laboratório 1"
output:
  html_document:
    df_print: paged
    toc: yes
    toc_float: yes
  html_notebook:
    toc: yes
    toc_float: yes
  pdf_document:
    toc: yes
---

##Que tal analisarmos duas séries avaliadas no IMDB?

Pois bem, as séries análisadas em questão serão duas, Breaking Bad e Silicon Valley, ambas com um número pequeno de temporadas, 5 e 4, respectivamente.

Nessa análise vamos responder duas perguntas:

1. Qual a série melhor avalida? 

2. Quais temporadas tendem a ser melhor avaliadas? A primeira, temporadas intermédias ou a última? 


```{r setup, echo=FALSE, warning=FALSE, message=FALSE}
library(tidyverse)
library(here)
theme_set(theme_bw())

```


Bom, antes de qualquer coisa precisamos coletar dados no IMDB sobre as séries que estamos considerando nesta análise. E para isso precisamos `coletar` de alguma forma esses dados, em nosso caso, através de uma arquivo `series_from_imdb.csv` que contém dados sobre todas as serias avaliadas no IMDB. 

```{r}

series = read_csv(here("data/series_from_imdb.csv"), 
                    progress = FALSE,
                    col_types = cols(.default = col_double(), 
                                     series_name = col_character(), 
                                     episode = col_character(), 
                                     url = col_character(),
                                     season = col_character()))

series = series %>%
    filter(series_name %in% c("Breaking Bad", "Silicon Valley")) %>%
    group_by(series_name, season) %>%
    mutate(medias_temporada = mean(user_rating))

```

Note que, para essa análise, filtramos de todos os dados apenas os que nos enteressa nesse momento, `Breaking Bad` e `Silicon Valey` 

### Um sumário inicial dos dados

A tabela abaixo sumariza as temporadas de ambas as series mostrando números importantes para considerarmos nesta análise. Podemos observar para cada temporada (coluna `season`) a menor e maior avaliação (`min_rating` e `max_rating` respectivamente), a média de avaliação de cada temporada (`average`) como também algumas coisas importantes como variância (`variance`) e desvio padrão (`sd`).

```{r}
summary = series %>%
    group_by(season, series_name) %>%
    summarize(
        min_rating = min(user_rating), 
        max_rating = max(user_rating),
        average = mean(user_rating),
        variance = var(user_rating), 
        sd = sd(user_rating))

summary
```


# Perguntas

##Qual série é melhor avaliada no IMDB? 

```{r}

ggplot(series, aes(x = season, y = medias_temporada, label = season, color = series_name, group = series_name)) +
    geom_line() +
    labs(x = "Seasons", y = "Rating")

```

O gráfico acima mostra que a série Breaking Bad é melhor avaliada, em relação a série Silicon Valley, em todas as suas temporadas. Além disso, é possível notar que, no caso de Breaking Bad, as notas de avaliação foram aumentando ao longo das temporadas, situação muito distinta para silicon valley, que diminui sua nota de avalição a partir da segunda temporada.
As notas de avaiação para a série Breaking Bad variam bastante ao longo das temporadas, com tentencia de crescimento, enquanto que Silicon Valley possui pouca variação. Dessa forma, e com apoio da visualização gráfica, a diferença de avaliação entre as séries é grande.
Portanto, a série melhor avaliada é Breaking Bad.

##Qual das séries que você escolheu tem episódios de qualidade mais irregular segundo o IMDB? A diferença é grande? Pequena?

```{r}

ggplot(summary, aes(x = series_name, y = average), color = series_name) +
    geom_boxplot()

```

Como é possível observar no gráfico acima, para a série Breaking Bad o mediana está bem próximo do primeiro quartil, indicando maior irregularidade no valor de avaliação média dentre suas cinco temporadas. Quando observado a série Silicon valley vemos que a mediana está no centro, isto é, representando uma média central nos 50% das médias de avaliação de suas quatro temporadas, ou seja, possuindo pouca irregularidade.
Dessa forma, a séria Breaking Bad possui maior irregularidade quanto aos seus episódios, segundo o IMDB, quando comparada a série Silicon Valley.
