---
title: "EDA Lab1"
output:
  html_document:
    df_print: paged
    toc: yes
    toc_float: yes
  html_notebook:
    toc: yes
    toc_float: yes
  pdf_document:
    toc: yes
---

As séries análisadas serão duas, Breaking Bad e Silicon Valley

```{r setup, echo=FALSE, warning=FALSE, message=FALSE}
library(tidyverse)
library(here)
theme_set(theme_bw())

```

```{r}

series = read_csv(here("data/series_from_imdb.csv"), 
                    progress = FALSE,
                    col_types = cols(.default = col_double(), 
                                     series_name = col_character(), 
                                     episode = col_character(), 
                                     url = col_character(),
                                     season = col_character()))

series = series %>% 
    filter(series_name %in% c("Breaking Bad", "Silicon Valley")) %>%
    group_by(series_name, season) %>%
    mutate(medias_temporada = mean(user_rating))

```

# Perguntas

Qual série é melhor avaliada no IMDB?


```{r}

ggplot(series, aes(x = series_name, y = medias_temporada, label = season)) +
  geom_text(nudge_x = 0.05, nudge_y = 0.0) + 
  geom_point() +
    ggtitle("Diferença entre Séries") + xlab("Series") + ylab("Media Temporadas")

```

```{r}

ggplot(series, aes(x = season, y = medias_temporada, label = season, color = series_name, group = series_name)) +
  geom_line() + ggtitle("Comparando Temporadas") + xlab("Temporada") + ylab("Avaliações") 

```

O gráfico acima mostra que a série Breaking Bad é melhor avaliada, em relação a série Silicon Valley, em todas as suas temporadas. Além disso, ´e posível notar que, no caso de Breaking Bad, as notas de avaliação foram aumentando ao longo das temporadas, situação muito distinta para silicon valley que, diminui sua nota de avalição a partir da segunda temporada.


---

### Comentários e correções

2. Responda as seguintes duas perguntas: 
    a. Qual das séries que você escolheu é mais bem avaliada no IMDB? A diferença é grande? Pequena? Muda de acordo com as temporadas da série? 
    
    Acredito que a melhor forma de responder a primeira pergunta seria calcular uma medida de sumarização / tendência central para cada série (moda, média, mediana). Dessa forma você poderia ter mais confiança de quem, no geral, é a série melhor avaliada. A segunda questão não foi respondida. Uma boa maneira de visualizar isso seria em um boxplot por série (que poderia responder a primeira e a segunda questão).

    
```{r}
# exemplo: utilizando a mediana como medida de resumo
series %>%
    ggplot(aes(x=series_name,y=user_rating)) +
    ggtitle("Comparando Séries") + xlab("Series") + ylab("Avaliações") +
    geom_boxplot() +
    geom_point(alpha=0.3)
```
    
    
    b. Qual das séries que você escolheu tem episódios de qualidade mais irregular segundo o IMDB? A diferença é grande? Pequena?
    Repare que as perguntas deixam para você a responsabilidade de decidir como analisar quem é mais bem avaliada, o que é irregularidade entre episódios, etc.

As questões da letra B não foram respondidas. A questão pode ser respondida avaliando a dispersção / desvio das avaliações por episódio.

3. Para responder cada uma dessas perguntas, você usará dados de algumas séries e uma ou mais variáveis dos dados. **Para saber o que você está fazendo, 
você deve sempre visualizar essas variáveis para esses dados antes de começar, deve comentar como é a distribuição dos valores das variáveis 
(tem valores estranhos? muita variação? valores muito frequentes?)** e decidir se é preciso qualquer tipo de filtragem ou transformação nos dados.

Senti falta de um pouco mais de análise / explicações ao longo do código e comentários sobre distribuição e variação dos dados utilizados.



